【裁判字號】    97,審訴,5054
【裁判日期】    971231
【裁判案由】    毒品危害防制條例
【裁判全文】
臺灣高雄地方法院刑事判決            97年度審訴字第5054號
公  訴  人  臺灣高雄地方法院檢察署檢察官
被      告  甲○○
                    現另案於台灣高雄監獄執行中
指定辯護人  本院公設辯護人  陳信凱
上列被告因毒品危害防制條例案件，經檢察官提起公訴（97年度
毒偵字第8321號），本院改依簡式審判程序後，依協商程序判決
如下：
    主  文
甲○○施用第一級毒品，累犯，處有期徒刑捌月，扣案第一級毒
品海洛因貳包（均含包裝袋，驗後淨重合計零點零玖貳公克），
均沒收銷燬之。又施用第二級毒品，累犯，處有期徒刑肆月，扣
案第二級毒品甲基安非他命壹包（含包裝袋，驗後淨重零點零伍
肆公克），沒收銷燬之。應執行有期徒刑拾壹月，扣案第一級毒
品海洛因貳包（均含包裝袋，驗後淨重合計零點零玖貳公克）、
第二級毒品甲基安非他命壹包（含包裝袋，驗後淨重零點零伍肆
公克），均沒收銷燬之。
    事實及理由
一、甲○○前因施用毒品案件，經本院以民國94年度毒聲字第27
    97號裁定送觀察、勒戒後，認有繼續施用毒品之傾向，復經
    本院以95年度毒聲字第41號裁定令入戒治處所施以強制戒治
    ，於95年10月5 日執行完畢釋放。復因轉讓毒品案件，經本
    院以95年度訴字第818 號判決判處有期徒刑8 月，嗣均經臺
    灣高等法院高雄分院、最高法院判決駁回上訴確定，於96年
    6 月5 日執行完畢出監。詎不知警惕，於上開強制戒治執行
    完畢釋放後之5 年內，復分別基於施用第一級毒品海洛因及
    第二級毒品甲基安非他命之犯意，於97年9 月10日16時許，
    先後在高雄市左營區○○○路2 之28號住處，以將第一級毒
    品海洛因摻入香菸內，再以火點燃之方式；以將第二級毒品
    甲基安非他命置於玻璃球內，再以火燒烤之方式，施用第一
    級毒品海洛因、第二級毒品甲基安非他命各1 次。嗣於97年
    9 月10日18時許，在上址為警查獲，並扣得第一級毒品海洛
    因2 包（驗後淨重合計0.092 公克）及第二級毒品甲基安非
    他命1 包（驗後淨重0.054 公克），且經採尿送驗，結果呈
    嗎啡及可待因、甲基安非他命陽性反應。
二、證據：被告於警詢、偵查中及本院審理時之自白、高雄市政
    府警察局楠梓分局濫用藥物驗尿代號與真實姓名對照表、高
    雄市立凱旋醫院97年9 月29日出具之濫用藥物尿液檢驗報告
    （報告編號：A00000000 號）、高雄市立凱旋醫院97年11月
    17日出具之濫用藥物藥物成品檢驗報告（檢驗字號：高市凱
    醫驗字第8720號）、高雄醫學大學附設中和紀念醫院檢驗報
    告（報告編號：9711-89） 各1 紙。
三、本件被告業已認罪，經檢察官、被告及其辯護人於審判外達
    成協商之合意，其合意內容為：被告甲○○施用第一級毒品
    ，1 罪，願受有期徒刑8 月；施用第二級毒品，1 罪，願受
    有期徒刑4 月，應執行有期徒刑11月之宣告。核被告所為，
    係犯毒品危害防制條例第10條第1 項、第2 項之施用第一級
    、第二級毒品罪。被告持有第一級、第二級毒品之低度行為
    ，應為施用第一級、第二級毒品之高度行為所吸收，均不另
    論罪。被告前因因轉讓毒品案件，經本院以95年度訴字第81
    8 號判決判處有期徒刑8 月，嗣均經臺灣高等法院高雄分院
    、最高法院判決駁回上訴確定，於96年6 月5 日執行完畢出
    監之事實，有臺灣高等法院被告前案紀錄表可參，其受有期
    徒刑執行完畢後，5 年內故意再犯本件有期徒刑以上之2 罪
    ，均為累犯，應依刑法第47條第1項 之規定，均加重其刑。
    被告所犯上開2 罪間，犯意各別，行為互殊，應予分論併罰
    。準此，因上開協商合意並無刑事訴訟法第455 條之4 第1
    項所列情形之一，檢察官聲請改依協商程序而為判決，且不
    論本件有無加重減輕事由，當事人均同意如主文之刑度，是
    本院爰不經言詞辯論，於協商合意範圍內為協商判決，並定
    其應執行之刑。至扣案之白色粉末2 包，確係第一級毒品海
    洛因（均含包裝袋，驗後淨重合計0.092 公克）；扣案之晶
    體1 包（含包裝袋、驗後淨重0.054 公克），經送驗後，確
    含有甲基安非他命成分，分別有高雄市立凱旋醫院97年11月
    17 日 出具之濫用藥物藥物成品檢驗報告（檢驗字號：高市
    凱醫驗字第8720號）、高雄醫學大學附設中和紀念醫院檢驗
    報告（報告編號：9711-89） 各1 紙可考，因海洛因及甲基
    安非他命均屬毒品，且包裝袋亦與毒品難以析離，應視同毒
    品，爰均依毒品危害條例第18條第1 項前段之規定，均宣告
    沒收銷燬之。另送驗耗損部分，因已滅失，爰不宣告沒收銷
    燬之。
四、應適用之法條：刑事訴訟法第455 條之4 第2 項、第455 條
    之8 、第454 條第1 項，毒品危害防制條例第10條第1 項、
    第2 項、第18條第1 項前段，刑法第11條、第47條第1 項、
    第51條第5 款。
五、本判決除有刑事訴訟法第455 條之4 第1 項第1 款、第2 款
    、第4 款、第6 款、第7 款所定情形之一，或違反同條第2
    項規定者外，不得上訴。
六、如有前項得上訴之情形者，得自判決送達之日起10日內，向
    本院提出上訴書狀，上訴於第二審法院。
本案經檢察官羅水郎到庭執行職務。
中    華    民    國    97    年    12    月    31    日
                  刑事第七庭    法  官  方百正
以上正本證明與原本無異。
中    華    民    國    97    年    12    月    31    日
                                書記官  黃園芳
附錄本判決論罪科刑所依據之法條
毒品危害防制條例第10條
施用第一級毒品者，處 6 月以上 5 年以下有期徒刑。
施用第二級毒品者，處 3 年以下有期徒刑。


司法院資訊處製作；財團法人民間司法改革基金會備份。
